臺灣臺北地方法院交通事件裁定　　　　　　　　　九十一年度交聲字第一六八六號
　　異議人即
　　受處分人　甲○○　男　四十.
右列受處分人因違反道路交通管理處罰條例案件，對於台北市交通事件裁決所九十一
年十一月十三日所為之處分（原處分：北市裁三字第駕裁二二－ＡＢＸ四五七○九一
號），聲明異議，本院裁定如左：
        主  文
異議駁回。
        理  由
一、汽車駕駛人駕駛汽車，應遵守道路交通標誌、標線、號誌之指示，道路交通安全
    規則第九十條前段定有明文，而道路交通標誌標線號誌設置規則第二百零六條第
    五款第一目規定「圓形紅燈」之行車管制號誌係表示禁止車輛通行，並不得超越
    停止線或進入路口，如汽車駕駛人，駕車行經有燈光號誌管制之交岔路口闖紅燈
    者，處新臺幣（下同）一千八百元以上五千四百元以下罰鍰並記違規點數三點，
    道路交通管理處罰條例第五十三條及第六十三條第一項第三款定有處罰規定。?
二、本件受處分人即異議人甲○○其所有之車牌ＢＴ－八六八六號自小客車於民國九
    十一年二月六日十二時五分許，沿臺北市成美橋行駛，下橋後途經南港路與八德
    路口有行車管制號誌交岔路口之際，明知其面對遵行方向之號誌係禁止車輛通行
    ，不得超越停止線或進入路口之「圓形紅燈」行車管制號誌，竟不遵守該行車管
    制號誌之指示，逕自闖紅燈超越停止線進入路口右轉行駛，為台北市政府警察局
    南港分局警員蕭聖訓當場攔停，而以受處分人有違反前揭道路交通管理處罰條例
    第五十三條規定之行為掣單舉發，受處分人拒絕簽收，經警告知應到案時地及載
    明拒簽事由後（惟舉發通知單之到案日期誤載為九十一年二月一日），嗣向原處
    分機關提出申訴，原處分機關請舉發單位調查結果，仍認受處分人確有前述違規
    行為，原處分機關乃依道路交通管理處罰條例、第五十三條第一項（贅載第一項
    ），就受處分人上開闖越紅燈行駛之行為從輕以到案期限內聽候裁決裁處受處分
    人罰鍰二千七百元，且依同條例第六十三條第一項第一款規定併予記違規點數共
    三點。
三、受處分人具狀申請異議意旨略以：伊受號誌燈旁之「右轉後繼續行駛」標示誤導
    ，且警員誣告其闖紅燈，更何況通知單之到案日期竟早於違規日期云云。惟查：
    受處分人有於前述時地闖紅燈行駛之違規事實，業據證人即開單告發受處分人之
    員警蕭聖訓本院九十一年十二月九日調查時，以具結擔保其供述之真實性並在負
    擔偽證罪之心理處罰狀態下證稱：「（本件是否你舉發？如何舉發？）是，當天
    我們在執行交通稽查，警車停在南港路上，受處分人所駕駛ＢＴ─八六八六號自
    小客車從成美橋下橋，前方號誌為紅燈，他紅燈右轉南港路，我當場攔停開單舉
    發，受處分人拒絕簽收，我們有告知到案時、地」等情明確（當日訊問筆錄參照
    ），按證人乃為原處分機關所認定受處分人有前開違規行為之原證人，其並到庭
    在本院法官面前以言詞供述本件訴訟上之待證事實－即受處分人有前開違規事實
    ，本院由其上開供述已得有受處分人確有上開違規行為之心證，且於本件卷存證
    據資料內並無任何積極證據足以證明證人上開證述係屬虛偽，亦無有足以令人顯
    信其證述為不可採之品性證據或前科證據存在，本院自不得僅以證人為本件開單
    告發受處分人之員警而全盤抹煞其在訴訟上所具有之原證人資格，而受處分人對
    前開證人之供述並無法舉出或請本院調查任何對其有利之證據資料，以使本院對
    證人所供述受處分人違規之事實產生任何合理之懷疑，且交通警察掣單舉發違反
    道路交通管理處罰條例所列之違規事實，本質上為行政處分，係公務員基於職務
    上之權力，依法就特定之具體事件所為之具公法上效果之單方面行政行為，基於
    公務員為公法上行為具有公信力之原則，該行政行為當可被推定為真正，其據以
    依法處分之事實認定亦為正確無誤。至所謂「右轉後請繼續行駛」係指駕駛人於
    行經該路口地時，於南、北時相綠燈燈號或為西、東時相為綠燈、南、北時相為
    紅燈但有右轉綠燈燈號，始能右轉一情，亦為證人蕭聖訓證述綦詳，今受處分人
    於紅燈且無右轉綠色箭頭燈號，逕自闖越紅燈右轉，仍不得以該標示主張免責。
    而舉發通知單雖誤載到案日期，惟原處分機關仍處以於到案期限之最輕裁罰，對
    受處分人亦無實質影響，亦不得據此認員警有違法舉發情況。從而本件異議人既
    未能提出充足證據以資證明其確無違規行為，僅稱並未有任何違規行為，尚難認
    其辯解足採，本件事證明確，受處分人之違規行為堪以認定。
四、綜上析述，受處分人確有在前揭時間行經有燈光號誌管制之交岔路口闖紅燈之違
    規行為，從而原處分機關乃依前揭道路交通管理處罰條例第五十三條、第六十條
    第二項第一款，就受處分人上開闖越紅燈行駛從輕裁處受處分人罰鍰二千七百元
    ，且依同條例第六十三條第一項第一款規定併予記違規點數共三點，核無疏誤，
    本件受處分人之異議為無理由，應予駁回。
據上論斷，應依道路交通案件處理辦法第十九條，裁定如主文。
中      華      民      國      九十一      年      十二    月    十    日
                                臺灣臺北地方法院交通法庭
                                      法  官  吳  定  亞
右正本證明與原本無異。
如不服本裁定，應於送達後五日內，向本院提出抗告狀。
                                      書記官  巫  美  華
中      華      民      國      九十一      年      十二    月    十二  日
